臺灣高等法院臺中分院刑事裁定　
111年度聲字第944號
聲  請  人  臺灣高等檢察署臺中檢察分署檢察官     
受  刑  人  劉永輝


上列聲請人因受刑人數罪併罰有二裁判以上，聲請定其應執行之刑（聲請案號：111年度執聲字第397號），本院裁定如下：
    主  文
劉永輝所犯如附表所示各罪所處之刑，應執行有期徒刑參年陸月
。
    理  由
一、受刑人劉永輝（下稱受刑人）因如附表所示各罪（共152罪
    ），經本院判處如附表所示之刑，並均確定在案，此有該判
    決及臺灣高等法院被告前案紀錄表在卷可參。受刑人所犯各
    罪之宣告刑雖有得及不得易科罰金、易服社會勞動情形（詳
    如附表所示），惟受刑人已請求檢察官向法院聲請合併定其
    應執行刑，有臺灣苗栗地方檢察署公務詢問紀錄表影本在卷
    可參。檢察官依受刑人之請求向本院聲請定其應執行之刑，
    本院審核認聲請為正當，並已予受刑人有陳述意見之機會（
    見本院卷第109、120頁），參酌受刑人如附表所示各罪曾定
    應執行刑情形（詳如附表所示），暨其行為次數、侵害法益
    ，及其犯罪類型均為詐欺取財，同質性高，對於危害個人法
    益之加重效應為整體非難評價等情狀，認應定其應執行刑如
    主文所示。
二、爰依刑事訴訟法第477條第1項，刑法第50條第2項、第53條
    、第51條第5款，裁定如主文。　　
中　　華　　民　　國　　111 　年　　5 　　月　　24　　日
                  刑事第四庭    審判長法　官  蔡名曜
                                      法　官  邱鼎文
                                      法　官　黃玉琪
以上正本證明與原本無異。
不得抗告。
                                      書記官  林姿妤
　　　　　　　　　　　　　　　　
中　　華　　民　　國　　111 　年　　5 　　月　　24　　日

附表：受刑人劉永輝定應執行之刑案件一覽表　　
編        號  1 (即聲請書編號1至7） 2 (即聲請書編號8至29） 3 (即聲請書編號30至56） 罪         名  詐欺取財罪 詐欺取財罪 詐欺取財罪 宣    告   刑  有期徒刑6月（7次） (確定判決附表編號14、17、28、35、95、96、 105） 有期徒刑5月（22次） (確定判決附表編號16、 22、24、31、47、51、 56、73、78、80、88、 93、94、100、106、 108、112、116、117、 119、123、128） 有期徒刑4月（27次） (確定判決附表編號13、 15、19、20、25、26、 30、32、33、34、37、 44、50、57、64、68、 70、77、82、83、86、 92、102、107、110、 129、131） 犯  罪 日  期  ①102.06.04 ②102.06.24 ③102.12.16（聲請書誤載為102.10.16） ④103.03.24 ⑤104.07.30 ⑥104.08.13 ⑦104.10.29 ①102.06.07②102.08.12 ③102.08.26④103.02.05 ⑤103.08.13⑥103.09.04 ⑦103.10.13⑧104.02.16 ⑨104.03.16⑩104.03.30 ⑪104.05.18⑫104.06.18 ⑬104.07.20⑭104.09.29 ⑮104.11.10⑯104.12.18 ⑰105.01.15⑱105.02.19 ⑲105.03.07⑳105.03.24 ㉑105.07.25㉒105.11.28 ①102.05.23②102.06.06 ③102.07.08④102.07.30 ⑤102.09.25⑥102.10.15 ⑦103.01.29⑧103.02.10 ⑨103.02.24⑩103.03.10 ⑪103.05.20⑫103.07.22 ⑬103.09.02⑭103.10.29 ⑮103.12.08⑯104.01.29 ⑰104.02.05⑱104.03.13 ⑲104.04.10⑳104.04.23 ㉑104.05.07㉒104.06.15 ㉓104.10.02㉔104.11.26 ㉕105.01.06㉖105.11.28 ㉗105.12.18 偵查(自訴)機關年度案號  苗栗地檢 109年度偵字第5776號 苗栗地檢 109年度偵字第5776號 苗栗地檢 109年度偵字第5776號 最後事實審 法    院 臺中高分院 臺中高分院 臺中高分院  案    號 110年度上易字第895號 110年度上易字第895號 110年度上易字第895號  判決日期 111.01.26 111.01.26 111.01.26 確定判決 法    院 臺中高分院 臺中高分院 臺中高分院  案    號 110年度上易字第895號 110年度上易字第895號 110年度上易字第895號  確定日期 111.01.26 111.01.26 111.01.26 宣告刑得否易科罰金或易服社會勞動  得易科罰金 得易服社會勞動 得易科罰金 得易服社會勞動 得易科罰金 得易服社會勞動 備         註  苗栗地檢111年度執字第718號 （編號1至5經本院上開判決定應執行有期徒刑3年）   

編        號  4 (即聲請書編號57至145） 5 (即聲請書編號146至148） 罪         名  詐欺取財罪 詐欺取財罪 宣    告   刑  有期徒刑3月（89次） (確定判決附表編號2至11、18、21、23、27、38至43、45、46、48、49、52至55、58至63、66、67、69、71、72、74至76、79、81、84、85、87、89至91、97至99、101、103、104、 109、111、113至115、118、120至 122、124至127、130、132至150） 有期徒刑2月（3次） (確定判決附表編號1、151、152） 犯  罪 日  期  102.03.19-106.08.14 ①102.01.05 ②107.02.27 ③107.03.05 偵查(自訴)機關年度案號  苗栗地檢 109年度偵字第5776號 苗栗地檢 109年度偵字第5776號 最後事實審 法    院 臺中高分院 臺中高分院  案    號 110年度上易字第895號 110年度上易字第895號  判決日期 111.01.26 111.01.26 確定判決 法    院 臺中高分院 臺中高分院  案    號 110年度上易字第895號 110年度上易字第895號  確定日期 111.01.26 111.01.26 宣告刑得否易科罰金或易服社會勞動  得易科罰金 得易服社會勞動 得易科罰金 得易服社會勞動 備         註  苗栗地檢111年度執字第718號 （編號1至5經本院上開判決定應執行有期徒刑3年）  

編        號  6 (即聲請書編號149、150） 7 (即聲請書編號151、152） 罪         名  詐欺取財罪 詐欺取財罪 宣    告   刑  有期徒刑8月（2次） (確定判決附表編號12、65） 有期徒刑7月（2次） (確定判決附表編號29、36） 犯  罪 日  期  ①102.05.20 ②103.12.15 ①103.01.06 ②103.04.21 偵查(自訴)機關年度案號  苗栗地檢 109年度偵字第5776號 苗栗地檢 109年度偵字第5776號 最後事實審 法    院 臺中高分院 臺中高分院  案    號 110年度上易字第895號 110年度上易字第895號  判決日期 111.01.26 111.01.26 確定判決 法    院 臺中高分院 臺中高分院  案    號 110年度上易字第895號 110年度上易字第895號  確定日期 111.01.26 111.01.26 宣告刑得否易科罰金或易服社會勞動  不得易科罰金 不得易服社會勞動 不得易科罰金 不得易服社會勞動 備         註  苗栗地檢111年度執字第719號 （編號6至7經本院上開判決定應執行有期徒刑1年）